【裁判字號】    88,訴,656
【裁判日期】    890510
【裁判案由】    違反毒品危害防制條例
【裁判全文】
臺灣屏東地方法院刑事判決                          八十八年度訴字第六五六號
    公訴人  臺灣屏東地方法院檢察署檢察官
    被  告  丙○○
右被告因毒品危害防制條例案件，經檢察官提起公訴 (八十八年度偵字第三四九九號
)，本院判決如左：
   主  文
丙○○無罪。
   理  由
一、公訴意旨略以：丙○○於民國八十八年五月十六日在屏東縣恒春鎮不詳地點，無
    償轉讓第二級毒安非他命予乙○○一次，於同日晚間廿三時許，為警在恒春鎮○○路一九二巷十二之一號觀湖園渡假山莊五一三號查獲，並在乙○○身上搜得由
    丙○○所提供之安非他命一點六公克，因認丙○○涉有毒品危害防制條例第八條
    第二項之轉讓第二級毒品罪嫌。
二、本件公訴人認被告丙○○涉有毒品危害防制條例罪嫌，係以證人乙○○之指訴及
    查扣之安非他命資為論據。按犯罪事實應依證據認定之，無證據不得推定其犯罪
    事實。又不能證明被告犯罪者，應諭知無罪之判決。刑事訴訟法第一百五十四條
    、第三百零一條第一項分別定有明文。又事實之認定，應憑證據，如未能發現相
    當證據，或證據不足以證明，自不能以推測或擬制之方法，以為裁判之基礎；是
    以認定不利於被告之事實，須依積極證據，苟積極證不足為不利被告事實之認定
    時，即應為有利於被告之認定，更不必有何有利之證據；證據之證明力，固屬於
    法院判斷之自由，惟證據之本身如有瑕疵，則在此瑕疵未能究明以前，遽採為有
    罪之根據，即難謂為適法。最高法院四十年度台上字第八六號、三十年度上字第
    八一六號、三十二年度上字第九七一號分別著有判例。
三、訊據被告丙○○堅決否認上開犯行，辯稱：當時在恒春鄉下的麵店，乙○○的朋
    友來，拿一包用報紙包的東西放在桌上，要走的時候，我告訴乙○○說他朋友給
    他的東西要他帶走，我就拿給他，當時有丁○○及甲○○看到，我到警察查獲時
    ，才知道那包是安非他命等語。再者，證人乙○○於檢察官偵訊時固指訴，查扣
    的安非他命是丙○○拿給甲○○、丁○○吸的，剩下的給我吸云云，惟於本院審
    理中，乙○○又改證稱：當天我喝了很多酒，我已有七、八分醉，酒錢是我請客
    ，之後回到房間，我去結帳，返回之後，看到甲○○夫婦正在吸食安非他命，當
    時我已經十分醉了，有安非他命從我身上掉下來，但我不知道安非他命是誰拿給
    我的，之後，丙○○又載我出去，約晚上十時許，他有拿安非他命給我云云，是
    證人乙○○就扣案之安非他命究竟是否來自被告，其前後證詞顯係互相矛盾而有
    瑕疵，另參酌證人甲○○於偵訊時及本院審理時、證人丁○○於偵訊時，均證稱
    不知道查扣到的安非他命是何人給乙○○等語。依上所述，殊難僅憑證人乙○○
    一人前後不一之指訴，及查扣之安非他命，即遽以推論為被告所轉讓，而令被告
    負刑責。此外，復查無證據足資認定被告確有上開犯行，參諸前揭法條規定暨判
    例意旨，不能證明被告犯罪，依法應諭知無罪之判決。至於查扣之安非他命一點
    六公克，雖為違禁物，然沒收為從刑之一種，依主從不可分原則，應附隨於主刑
    而同時宣告之，本件已諭知被告為無罪之判決，既無主刑，故案內之違禁物，應
    由檢察官另行處理，併此明。
據上論斷，應依刑事訴訟法第三百零一條第一項判決如主文。
本案經檢察官鍾和憲到庭執行職務
中      華      民      國      八十九      年     五     月     十     日
                              臺灣屏東地方法院刑事第二庭
                                  審判長 潘正屏
                                  法  官 郭書豪
                                  法  官 包梅真
右判決正本證明與原本無異。
對於本判決如有不服應於收受送達後十日內向本院提出上訴書狀上訴於台灣高等法院
高雄分院並按他造當事人之人數附具繕本。
                                    書記官   徐水英
中    華    民    國     八十九      年      五      月       十一      日


司法院資訊處製作；財團法人民間司法改革基金會備份。
